【裁判字號】    92,訴,590
【裁判日期】    921205
【裁判案由】    違反槍砲彈藥刀械管制條例
【裁判全文】
臺灣屏東地方法院刑事判決                          九十二年度訴字第五九號
    公  訴  人  臺灣屏東地方法院檢察署檢察官
    被      告  乙○○
    指定辯護人  本院公設辯護人  甲○○
右列被告因違反槍砲彈藥刀械管制案件，經檢察官提起公訴（九十二年度偵字第三五
九九號），本院判決如左：
     主  文
乙○○未經許可，持有可發射子彈具有殺傷力之改造手槍，處有期徒刑壹年肆月，併
科罰金新台幣參萬陸仟元，罰金如易服勞役，以參佰元即新台幣玖佰元折算壹日。扣
案之改造手槍壹把及制式子彈捌顆、改造子彈貳顆均沒收。
     事  實
一、乙○○明知未經主管機關許可，任何人不得持有管制槍械、子彈，竟為防身，而
    於民國九十二年六、七月間某日，在屏東縣屏東市○○街二十號租屋處，向綽號
    「空仔」之人，以新台幣約六、七萬元之代價，購得具有殺傷力之仿ＢＥＲＥＴ
    ＴＡ廠型半自動手槍製造之金屬玩具改造手槍一支、制式九○子彈八顆及改造
    子彈三顆而持有，並藏放在其租屋處房間內。其間，乙○○為測試手槍，曾在屏
    東縣屏東市萬年溪邊射擊子彈一發。迄九十二年七月十一日十六時許，為警持搜
    索票在前揭處所查獲上開手槍一支、子彈十顆及已擊發之彈殼一枚。
二、案經屏東縣警察局屏東分局報請台灣屏東地方法院檢察署檢察官偵查起訴。
     理  由
一、右開事實業據被告乙○○於本院審理中坦承不諱，且有手槍一支、子彈十顆及已
    擊發之彈殼一枚扣案供憑，而上開槍支及子彈均具有殺傷力一情，亦有內政部警
    政署刑事警察局槍彈鑑定書一分附卷可考，本件事證明確，被告犯行堪予認定。
二、按未經許可製造「手槍」者，與未經許可製造「改造之模型槍」，及未經許可製
    造「槍砲彈藥刀械管制條例第四條第一項第一款所稱其他可發射金屬或子彈具有
    殺傷力之各式槍枝」者，分別於該條例第七條第一項、第十條第一項及第十一條
    第一項定有處罰明文，法定刑亦各不相同。所謂「改造之模型槍」，係指由產製
    槍械合法廠商製造，不具發射功能之制式槍枝模型，經加工改造成具有發射功能
    及殺傷力之槍枝而言；所稱「其他可發射金屬或子彈具有殺傷力之各式槍枝」，
    則係指「改造模型槍」以外，經製造、改造成具有殺傷力之其他槍枝之謂，例如
    以玩具槍改造成具有殺傷力之手槍即屬之（最高法院九十二年台上字第一八三二
    號判決及同院九十一年台上字第三九四一號判決參照）。本件被告所持有者，乃
    仿制式手槍製造之金屬「玩具槍」，經改造而成之改造手槍，此已經內政部警政
    署刑事警察局鑑定明確，有鑑定書一份在卷供憑。故被告所持有者，應非該條例
    所稱之「手槍」或「改造模型槍」甚明。是核被告持有改造玩具手槍之行為，係
    犯槍砲彈藥刀械管制條例第十一條第四項之未經許可持有可發射子彈具有殺傷力
    之改造手槍罪。其持有子彈之行為，則係犯同條例第十二條第四項之未經許持有
    子彈罪。公訴人未斟酌被告持有之手槍，並非「制式手槍」之事實，而認被告係
    犯刑法第七條第四項之罪，尚有未洽，惟其基本事實同一，本院應予審理，並變
    更其起訴法條。被告以一持有行為同時觸犯兩項罪名，屬想像競合，應從一重處
    斷。
    茲審酌被告犯罪之動機、目的、手段、持有槍枝、子彈之種類、數目，被告曾有
    殺人未遂、過失致死、違反麻醉藥品管理條例及賭博等犯罪前科（均未構成累犯
    ，卷附台灣高等法院被告全國前案紀錄表參照），素行非佳，惟事後坦承犯行，
    態度良好等一切情狀，爰量處如主文所示之刑，並就所處罰金刑部分，諭知易服
    勞役之折算標準，以資懲儆。至扣案之改造手槍壹把及制式子彈八顆、改造子彈
    二顆為違禁物，應依刑法第三十八條第一項第一款宣告沒收。至案發時已擊發之
    空彈殼一枚，無殺傷力，非違禁物，故不再併予諭知沒收。
據上論斷，應依刑事訴訟法第二百九十九條第一項前段、第三百條，槍砲彈藥刀械管
制條例第十一條第四項、第十二條第四項，刑法第十一條前段、第五十五條、第四十
二條第二項、第三十八條第一項第一款，罰金罰鍰提高標準條例第二條，現行法規所
定貨幣單位折算新臺幣條例第二條，判決如主文。
中      華      民      國      九十二      年      十二    月    五    日
                                      臺灣屏東地方法院刑事第五庭
                                          審判長  法  官  羅森德
                                                  法  官  楊萬益
                                                  法  官  王以齊
右正本證明與原本無異。
如不服本判決應於收受本判決送達後十日內向本院提出上訴書狀，其未敘述上訴理由
者，並得於提起上訴後十日內向本院補提理由書狀（均須按他造當事人之人數附繕本
 ）「切勿逕送上級法院」
                                          書記官   盧姝伶
中      華      民      國      九十二      年    十二  月     五      日
附錄本判決論罪科刑法條：
槍砲彈藥刀械管制條例第十一條
未經許可，製造、販賣或運輸第四條第一項第一款所稱其他可發射金屬或子彈具有殺
傷力之各式槍砲者，處五年以上有期徒刑，併科新臺幣一千萬元以下罰金。
未經許可，轉讓、出租或出借前項所列槍砲者，處三年以上十年以下有期徒刑，併科
新臺幣七百萬元以下罰金。
意圖供自己或他人犯罪之用，而犯前二項之罪者，處無期徒刑或七年以上有期徒刑，
併科新臺幣一千萬元以下罰金。
未經許可，持有、寄藏或意圖販賣而陳列第一項所列槍砲者，處一年以上七年以下有
期徒刑，併科新臺幣七百萬元以下罰金。
第一項至第三項之未遂犯罰之。
槍砲彈藥刀械管制條例第十二條
未經許可，製造、販賣或運輸子彈者，處一年以上七年以下有期徒刑，併科新台幣五
百萬元以下罰金。
未經許可，轉讓、出租或出借子彈者，處六月以上五年以下有期徒刑，併科新台幣三
百萬元以下罰金。
意圖供自己或他人犯罪之用，而犯前二項之罪者，處三年以上十年以下有期徒刑，併
科新台幣七百萬元以下罰金。
未經許可，持有、寄藏或意圖販賣而陳列子彈者，處五年以下有期徒刑，併科新台幣
三百萬元以下罰金。第一項至第三項之未遂犯罰之。


司法院資訊處製作；財團法人民間司法改革基金會備份。
